臺灣基隆地方法院民事裁定　
110年度聲字第37號
聲  請  人  張智豪  

上列聲請人因本院109年度訴字第453號返還買賣價金事件，聲請
交付法庭錄音光碟，本院裁定如下：
    主  文
聲請駁回。
    理  由
一、按當事人及依法得聲請閱覽卷宗之人，因主張或維護其法律
    上利益，得於開庭翌日起至裁判確定後6個月內，繳納費用
    聲請法院許可交付法庭錄音或錄影內容，法院組織法第90條
    之1第1項本文定有明文，參諸前開規定立法理由，法庭錄音
    或錄影內容載有在庭陳述人員之錄音或錄影資訊，涉及他人
    個資，為兼顧法庭公開與保護個人資訊之衡平性，避免法庭
    錄音或錄影內容遭人惡意使用，仍應由法院審酌其聲請是否
    具有法律上利益而為許可與否之決定。次按當事人及依法得
    聲請閱覽卷宗之人，因主張或維護其法律上利益，聲請交付
    法庭錄音或錄影內容時，應敘明理由，由法院為許可與否之
    裁定，法庭錄音錄影及其利用保存辦法第8條第1項亦有明定
    。
二、經查，聲請人聲請交付本院109年度訴字第453號返還買賣價
    金案件(下稱系爭民事案件)民國110年3月2日言詞辯論期日
    之法庭錄音光碟，觀諸其聲請意旨僅以：「原告(即聲請人)
    保全證據用。」等語為由，惟按證據有滅失或礙難使用之虞
    ，或經他造同意者，得向法院聲請保全；就確定事、物之現
    狀有法律上利益並有必要時，亦得聲請為鑑定、勘驗或保全
    書證，民事訴訟法第368條第1項定有明文。其立法意旨，係
    鑑於證據之調查，本應於訴訟繫屬後已達調查之程度，且有
    調查必要者，始得為之，但於此之前，如該證據有滅失或有
    礙難使用之虞，卻不能立即調查，將因證據之滅失或情事變
    更而礙難使用，致影響日後裁判之正確性，故特設此制以為
    預防。然系爭民事案件業經本院審理終結並已於同年4月15
    日判決確定，此為本院於職務上承辦系爭民事案件所知悉之
    事實，是聲請人所稱本院110年3月2日言詞辯論期日之庭訊
    內容，曾因系爭民事案件之繫屬而達可以調查證據之程度，
    倘該等證據確有調查之必要，聲請人自得於系爭民事案件之
    訴訟程序中進行證據調查，而無於判決確定後另為保全證據
    之必要。是以，聲請人以保全證據為由聲請交付本件法庭錄
    音光碟，並未釋明有何主張或維護其法律上利益之必要，其
    聲請於法未合，不應准許，應予駁回。
三、據上論結，本件聲請為無理由，爰裁定如主文。
中　　華　　民　　國　　110 　年　　8 　　月　　18　　日
                  民事庭法  官  徐世禎
以上正本係照原本作成。
如對本裁定抗告須於裁定送達後10日內向本院提出抗告狀，並繳
納抗告費新臺幣1,000元。
中　　華　　民　　國　　110 　年　　8 　　月　　18　　日
                        書記官  張雅婷